臺灣高等法院刑事判決
107年度上易字第1970號
上  訴  人  
即  被  告  康明智


選任辯護人  余德正律師
            沈崇廉律師
上  訴  人  
即  被  告  陳清珍



            陳國榮




            許淑真



            徐仲璇



            林永泰


            林修逸


            張國興


            李舒涵


            林漠漠  （原名林怡瑄）



            蕭郁倫



            陳薏惠



            江育華



            賴震洋


            吳俊興


            邱新全



上  一  人
選任辯護人  葉志飛律師
            楊時綱律師
上  訴  人  
即  被  告  王健軒


            鄭文彰


            黃寶月


            賴建德



上列上訴人因賭博案件，不服臺灣基隆地方法院106年度易字第5
45號，中華民國107年7月2日第一審判決（起訴案號：臺灣基隆
地方檢察署106年度偵字第2332號、第2333號），提起上訴，本
院判決如下：
    主  文
上訴駁回。
    事  實
一、癸○○前於民國101年間因賭博案件，經本院於103年10月15日
    以102年度上易字第2274號判決上訴駁回確定（原審：臺灣
    基隆地方法院以101年度易字第545號判處有期徒刑5月，如
    易科罰金以新臺幣1000元折算1日），於104年1月15日繳納
    易科罰金執行完畢。丙○○前於101年間因賭博案件，經本院
    於101年4月17日以100年度上易字第1103號判決將原判決撤
    銷，改判處有期徒刑4月，如易科罰金，以新臺幣1000元折
    算1日確定，於101年6月12日繳納易科罰金執行完畢。午○○
    前因違反性騷擾防治法案件，經本院以102年度侵上訴字第2
    32號判決將原決撤銷，改判處有期徒刑7月，經上訴後，最
    高法院於102年11月6日以102年度台上字第4493號判決駁回
    上訴確定，於103年10月2日徒刑執行完畢。巳○○前於101年
    間因妨害風化案件，經臺灣基隆地方法院於101年10月8日以
    101年度訴字第182號判決處有期徒刑3月，如易科罰金，以
    新臺幣1000元折算1日確定，於101年11月23日繳納易科罰金
    執行完畢。
二、癸○○係址設基隆市○○區○○路0○0號1樓「萬寶路電子遊藝場（
    下稱萬寶路遊藝場）」及同址2樓「萬寶龍電子遊藝場（下
    稱萬寶龍遊藝場）」之實際出資負責經營之負責人，經營公
    眾得出入且可兌換金錢之賭博性電動遊戲機店，癸○○前因犯
    賭博罪，而依法受限無法申請電子遊藝場之營業執照，則以
    每月薪資新臺幣（下同）5萬元雇用卯○○（103年中旬到任，
    負責1樓機台維修，責任制）、寅○○（104年7、8月間到任，
    負責第2時段15時至23時）擔任該店機台維修與保養人員，
    卯○○並協助面試應徵人員，並分別擔任上開2遊藝場之登記
    名義人。於上開遊戲場24小時營業，店內服務人員分為3班
    ，各班時段為第1班7時至15時，第2班15時至23時，第3班23
    時至7時。於105年9月間，以每月薪資4萬元聘僱丑○○在店內
    負責維修機台、採購、出差等工作；於105年11月間以每月
    薪資底薪2萬5千元（另計算全勤獎金3000元、每日餐費1百
    元、車資1百元）雇用壬○○擔任2樓現場主任（第2班時段15
    時至23時）負責外場服務客人插牌子，送桶子、回珠子及面
    試應徵人員等工作，105年8、9月間以每月薪資2萬5千元雇
    用戊○○，擔任第2班外場服務員，負責修理機台及清潔等工
    作；於105年9月20日以每月2萬5千元僱用己○○在該店負責第
    2班之外場服務員，負責排除故障、服務客人插牌子、發桶
    子、裝鋼珠及清潔等工作；於105年6、7月間以每月2萬5千
    元（另有中班加給，每月薪資約達3萬元）雇用子○○在現場
    擔任第2班外場人員，負責服務客人、環境整理及清潔等工
    作；於106年1月間聘僱丁○○擔任第2班外場服務員，負責服
    務客人插牌子、送桶子並輪流值櫃臺人員及環境清潔等工作
    ，於105年8月間以每月薪資2萬5千元雇用林怡瑄（改名庚○○
    ，以下仍稱林怡瑄），負責第2班外場服務及輪值櫃臺人員
    ，負責服務客人回珠，及清潔等工作，於105年4月1日雇用
    未○○負責第2班服務人員並輪值櫃臺人員，負責開獎插牌子
    、送桶子、回珠，對客人取得回珠單兌換續玩幣或代幣等工
    作，於105年7、8月間以每月2萬5千元聘僱辰○○在2樓擔任服
    務生，負責第2班之服務人員，輪流在櫃臺處替客人兌換代
    幣、續玩幣，及輪值外場服務客人回珠，及清潔、打掃等工
    作；於106年4月中以每月2萬5千元雇用乙○○擔任第2班之外
    場服務員負責替客人洗珠子、插牌子，送桶子及清潔環境等
    工作，於106年4月初以每月2萬5千元雇用酉○○負責第2班，
    為外場服務人員負責服務客人倒鋼珠及環境清潔等工作，於
    105年年底間以每月薪資2萬5千元聘僱丙○○負擔第2班在2樓
    負責外場服務客人等工作。癸○○為避免躲避警方查緝，即於
    106年1月起至同年4月26日為警查獲前與辛○○合作，雙方約
    妥由辛○○負責店內擔任俗稱「老鼠仔」即兌換現金事宜者，
    並由辛○○於106年1月間以每日日薪1千至2千元聘僱甲○○，以
    每月薪資3萬元雇用巳○○、午○○，及於105年4月初以每日時
    薪1百元雇用申○○等人，在該遊藝場內，每日分2班各在樓上
    、樓下輪值，負責將不特定賭客在店內與遊戲機臺對賭所獲
    取之鋼珠或分數先由現場服務員協助計算取得回珠單或洗分
    後經兌換為續玩幣，即持續玩幣交與輪值之辛○○等人兌換為
    現金，每個續玩幣可兌換現金1千元。癸○○即與卯○○、寅○○
    、丑○○、壬○○、戊○○、己○○、子○○、丁○○、林怡瑄、未○○、
    辰○○、乙○○、酉○○、丙○○及辛○○、甲○○、午○○、巳○○、申○○
    等人，共同基於與不特定人賭博意圖營利供給賭博場所、聚
    眾賭博之犯意聯絡，提供上址1、2樓萬寶路、萬寶龍公眾得
    自由出入之電子遊戲場作為賭博場所，並擺設小鋼珠機台共
    216台（1樓遊藝場放置110台，2樓遊藝場放置106台），並
    擺設HUGA3台、水滸傳4台、發發發4台、百家樂1台等機台供
    不特定之客人把玩。賭博方法係先購買代幣1千元可購買50
    枚銀色代幣之比率（即1枚代幣為20元），且顧客如向櫃檯
    購買代幣時，基隆地區之顧客會贈送10枚代幣、非基隆地區
    之顧客，則會贈送30枚代幣，而顧客兌換後則持代幣投入上
    述機台，小鋼珠部分每枚代幣可換得40顆鋼珠，如鋼珠掉入
    特定洞口則等待開獎，開獎1輪，機台會掉出1千5百顆鋼珠
    ，以此類推，如未中獎，則珠子歸機台，最後計算所得鋼珠
    數量，每2千顆鋼珠可兌換1枚黑色或黃色續玩幣（不同樓層
    使用不同顏色），每枚續玩幣可兌換代幣50枚(如持2枚續玩
    幣可向櫃檯額外多兌換1枚代幣)，另所擺設電子遊戲機台HU
    GA、水滸傳機等所設定比率均為1：20，以1枚續玩幣可開2
    萬分，百家樂比率為1：1，1枚續玩幣可開1千分，將代幣投
    入選定機台後，隨意押分，以下注分數經不特定機率與上開
    電動賭博機臺對賭，贏者可得下注分數不等倍數之分數；反
    之，分數歸機台所有。賭客不續玩時，則通知店內工作人員
    進行洗分，每2萬分可換1枚續玩幣。賭客經換得店內黑色或
    黃色續玩幣後，即得以持該續玩幣找在店內輪值負責換現金
    俗稱「老鼠仔」之辛○○，或辛○○所雇用輪值之甲○○、午○○、
    巳○○、申○○等人，辛○○等人或輪值負責兌換現金者即示意客
    人至店內隱蔽處如廁所處等待，辛○○等人交付現金後即收回
    該續玩幣。癸○○等人藉此與賭客陳建忠、江宏滄、王博民、
    余文富、林進義、張宗賢（以上6人均經臺灣基隆地方檢察
    署檢察官為緩起訴處分）等人賭博財物並牟取利益。
三、嗣於106年4月26日15時30分許，經警持搜索票在上址店內執
    行搜索，扣得附表一、二所示之物，而查獲上情。
四、案經基隆市警察局第一分局報告臺灣基隆地方檢察署檢察官
    偵查起訴。
　　理  由
壹、證據能力：
    本判決認定事實所引用之供述及非供述證據，並無證據證明
    係公務員違背法定程序所取得，且經檢察官、上訴人癸○○等
    20名被告（以下均稱被告及姓名）及被告癸○○、辛○○2人選
    任辯護人均就證據能力部分表示無意見，即均未爭執證據能
    力（見本院卷一第219至263頁、本院卷二第4至20頁反面、2
    5頁反面至第42頁），本院審酌該等證據資料製作時之情況
    ，並無違法不當及證明力明顯過低之瑕疵，認作為證據應屬
    適當，依刑事訴訟法第158條之4解釋及第159條至第159條之
    5規定，均有證據能力。　　
貳、認定犯罪事實所憑之證據及理由：
一、被告等人之陳述：
（一）訊據被告癸○○固坦認其為萬寶路、萬寶龍遊藝場之實際負
      責人，該店24小時營業，員工分為3班輪值，並僱用被告
      卯○○、寅○○在店內負責維修機台，同時擔任該2遊藝場登
      記名義人，雇用被告丑○○、壬○○、戊○○、己○○、子○○、丁○○、林怡瑄、未○○、辰○○、乙○○、酉○○、丙○○等人在該店
      內擔任員工，分別負責現場服務客人及清潔等工作之情，
      被告辛○○坦承有在萬寶路、萬寶龍遊戲場內以現金向店內
      客人以每個續玩幣1千元購買續玩幣，並雇用被告甲○○、
      午○○、巳○○及申○○等人在該店內樓上、樓下遊戲場，每天
      安排2班輪值，負責為店內客人持續玩幣兌換現金乙節，
      被告甲○○、午○○、巳○○、申○○等人均坦認受僱於被告辛○○
      ，並在萬寶龍、萬寶路遊藝場店內向客人以每個續玩幣1
      千元，進行收購事宜，並會出售代幣給客人，50個遊戲幣
      1千元等情。被告卯○○、寅○○均坦承分別擔任萬寶路遊藝
      場、萬寶龍遊藝場登記名義上之負責人，實際上受僱於癸○○，在該店擔任技師負責維修機台工作等情；被告丑○○、
      壬○○、戊○○、己○○、子○○、丁○○、林怡瑄、未○○、辰○○、
      乙○○、酉○○、丙○○等人均坦承受僱於癸○○，在該遊藝場內
      擔任員工服務客人及環境清潔或擔任櫃檯出售代幣，兌換
      代幣等情。然均矢口否犯有賭博犯行，辯稱如下：
   1、被告癸○○辯稱：同案被告辛○○、甲○○、午○○、巳○○、申○○
      等人均為店裡客人，並不是我聘僱在現場兌換現金人員，
      店裡沒有兌換現金賭博行為，是客人私下間之兌換交易，
      我也無法限制云云。辯護人為被告癸○○辯稱：被告癸○○並
      未讓客人用代幣兌換現金，同案被告辛○○等人之購買續玩
      幣之行為，僅為客人間相互的交換代幣跟現金，為客人間
      私下交換，店家並沒有辦法干預或防止，且被告癸○○亦不
      知客人有交易代幣行為，至於被告癸○○認識被告辛○○，僅
      因之前從事紅龍魚生意而認識，被告癸○○並未雇用辛○○在
      店內兌換現金，且被告癸○○也不知道辛○○另雇用被告甲○○
      、午○○、巳○○、申○○等人在店內向其他客人購買續玩幣，
      難認被告癸○○與被告辛○○、甲○○、午○○、巳○○、申○○等人
      間有犯意聯絡而有共犯關係等語。
   2、被告辛○○辯稱：我只是在現場打台子玩的客人，其他客人
      如果不玩時會問我要不要買續玩幣，我就跟他買，買了後
      自己在那裡玩，1個續玩幣1千元，我沒有跟客人對賭，這
      樣也不會構成賭博行為云云。被告辛○○選任辯護人辯稱：
      被告辛○○只是萬寶路、萬寶龍遊戲場內的客人，與該店家
      負責人、店員間並無任何雇用或合夥關係，僅是自行在店
      內跟其他客人間將代幣兌換成現金行為，賺取店家給顧客
      兌換代幣的優惠價差，相關資金均為被告辛○○所有，並非
      店家或店內員工提供，而被告辛○○與店內其他客人買賣代
      幣行為僅是「客人與客人間相互合意的財產移轉行為」，
      可見被告辛○○與其他客人僅是供己娛樂行為，並非賭博，
      且與被告癸○○及其他店內員工並無何共犯犯行，甲○○、午
      ○○、巳○○、申○○等人都是我請來幫忙的，他們也是一邊打
      台子一邊幫忙，據被告甲○○證述可知，被告辛○○是之後到
      萬寶龍、萬寶路遊藝場玩機台，並自行與其他客人兌換續
      玩幣，並非從「雅歌遊藝場」時期即有兌換續玩幣之行為
      等語。是被告辛○○以自有資金從事兌幣行為，僅是順應現
      實客人需求而生，此為遊戲生態，並非不法行為，更不應
      評價為賭博行為等語。
   3、被告甲○○、午○○、巳○○、申○○均辯稱：我們均受雇於被告
      辛○○，都是照著老闆辛○○的意思做，平時也在是遊戲場內
      打台子，我們是向客人收購代幣，客人不玩將代幣買給我
      們，50個代幣1千元，1個續玩幣也是1千元，客人跟我們
      買代幣也是相同價格，是用同等價值交換，不構成賭博行
      為云云。
   4、被告卯○○、寅○○均辯稱，我們雖然是名義上的負責人，但
      我們在店裡是負責維修機台，平時都在地下室修機台，除
      非機台嚴重故障才會上去修，現場並無賭博行為云云。
 　5、被告丑○○辯稱：我在公司依照公司規定服務客人送珠子、
      桶子、續完卡，有時候還會外出修機台，不知道這樣與賭
      博罪有何關係云云。被告戊○○辯稱：我只是在店裡擔任員
      工，僅負責現場清潔、服務，並不構成賭博云云。被告己○○辯稱：我在現場負責打掃、修理機台排除障礙，開獎插
      牌子，送桶子給客人等，並沒有參與賭博云云。被告子○○
      辯稱：我的工作內容是維護環境，看客人有何需求服務客
      人，如有開獎就遞桶子過去云云。被告丁○○辯稱：我僅到
      職約2、3個月不久，僅負責現場環境打掃、清潔，對現場
      不瞭解云云。被告林怡瑄辯稱：我只是單純負責清潔的員
      工，不構成犯罪云云。被告未○○辯稱：我在現場負責環境
      清潔，如有開獎幫客人遞桶子，看客人有何需求服務客人
      云云；被告辰○○稱：我平常在店裡負責清潔，服務客人，
      幫客人兌換代幣，不認為這樣行為構成犯罪云云；被告乙○○辯稱：我去店裡任職時間很短，僅約1、2個禮拜，我負
      責打掃，連員工名字都不記得云云。被告酉○○辯稱：我去
      上班才約半個月，4月中旬過去，扣除休假，才上班10幾
      天，所有狀況還搞不清楚，僅有依照公司規定做環境清潔
      、打掃，幫客人遞送桶子，在開獎的檯子上插牌子，不知
      這樣為何會構成賭博云云；被告丙○○辯稱：在店內平常工
      作就是清潔現場，幫客人泡茶、端茶，怎麼會是賭博行為
      云云。
二、經查：
（一）被告癸○○為設於基隆市○○區○○路0○0號1、2樓之萬寶路遊
      藝場及萬寶龍遊藝場之實際出資負責經營之人，並以每月
      薪資5萬元雇用被告卯○○、寅○○在店內負責維修、保養機
      台事宜，並分別擔任萬寶路、萬寶龍遊藝場登記名義人，
      並均依電子遊戲場業管理條例申請設立之電子遊戲場，該
      店為24小時營業，每天分3班輪班，該遊戲場擺設有柏青
      哥小鋼珠機台共216台(1樓110台、2樓106台)，及HUGA3台
      、水滸傳4台、發發發4台、百家樂1台，供不特定人士把
      玩，其方式為客人持現金向櫃臺以每1千元兌換50枚代幣
      之比率（即1枚代幣為20元）購買代幣，另顧客向櫃檯兌
      換代幣時，非基隆地區人士會再贈送30枚代幣、基隆地區
      人士贈送10枚代幣供作車馬費之用。客人則持代幣投入機
      台把玩，每枚代幣可兌換40顆鋼珠，並依最後結果計算所
      得鋼珠數量，每2千顆鋼珠可換得黑色或黃色續玩幣1枚，
      每枚續玩幣可兌換代幣50枚(如持2枚續玩幣向櫃檯兌換，
      可另額外增加1枚代幣)，被告癸○○並雇用丑○○、壬○○、戊○○、己○○、子○○、丁○○、林怡瑄、未○○、辰○○、乙○○、酉
      ○○、丙○○等人均在上開二遊藝場擔任員工，負責輪值外場
      服務及櫃臺等工作，每月薪資約2萬5千元；另被告辛○○自
      106年1月起至同年4月26日為警查獲日止，由其自身或其
      所聘僱之被告甲○○、午○○、巳○○、申○○等人，在上址店內
      提供現場客人將續玩幣兌換現金等服務，店內之顧客可以
      一枚續玩幣兌換現金1千元與被告辛○○等人進行續玩幣兌
      換成現金之交易，警方於106年4月26日15時30分許，持臺
      灣基隆地方法院核發搜索票，至上開「萬寶路」、「萬寶
      龍」遊戲場執行搜索時，賭客陳建忠、江宏滄、王博民、
      余文富、林進義、張宗賢等人在店內正把玩機臺等情，業
      據被告癸○○、卯○○、寅○○、丑○○、壬○○、戊○○、己○○、子
      ○○、丁○○、林怡瑄、未○○、辰○○、乙○○、酉○○、丙○○等人
      供述在卷（見106年他字第535號偵查卷〈下稱他字偵查卷〉
      131反面至132、180至181反面頁，106年度偵字第2332號
      偵查卷一〈下稱第2332號偵查卷一〉第7頁反面至第8頁反面
      、17頁反面至第18頁反面、25頁反面至第27頁、33至35、
      43頁反面至45頁反面、51頁反面至52頁、58頁反面至59頁
      反面、67頁反面至68頁反面、76頁反面至77頁反面、83頁
      反面至84頁、91頁反面至94、106頁反面至109、122頁反
      面至123頁反面、126頁反面至128、135頁反面至137頁，
      偵查卷二第191至193、236至238、241至245、247至248頁
      ，106年度偵字第2333號偵查卷一〈下稱第2333號偵查卷一
      〉第42頁反面至44頁反面、50頁反面至52頁），復有臺灣
      基隆地方法法院核發106年度聲搜字第159號搜索票、基隆
      市警察局第一分局出具搜索扣押筆錄、扣押物品目錄表、
      證物發交保管單2張（柏青哥110台、106台、HUGA3台、水
      滸傳4台、發發發4台、百家樂1台，保管人分別為卯○○、
      寅○○）、基隆市政府電子遊戲場業營業級別證2張，現場
      照片，並扣得如附表一所示之電子遊戲機台機臺（均含IC
      板）、續玩幣、代幣等在卷（第2322號偵查卷一第16至21
      頁、卷二第29至39、195至196頁）可憑，上情堪以認定。
（二）「萬寶龍」、「萬寶路」遊藝場有俗稱「老鼠仔」之人與
      店內客人進行將續玩幣兌換現金之行為：
 　1、證人即遊戲場客人陳建忠證稱：萬寶路遊藝場以前為雅歌
      遊藝場，我當時就有來玩了，在雅歌時期，我就有看到被
      告辛○○在遊藝場內幫客人換現金，我之前在萬寶路遊戲場
      內玩時，是跟被告午○○換現金。我從84年起就在這間店玩
      ，玩了20多年，他們換錢的模式有改變，因為店家有申請
      牌照，不可以跟客人換現金，所以我們要換現金，現在都
      是跟俗稱「老鼠仔」的人換，「老鼠仔」都會坐在櫃檯附
      近，這就是在規避，假如店家直接換現金給我就是賭博，
      但以人的本性，如果不能換錢為什麼要去玩，所以會衍生
      「老鼠仔」來做這種事情，在基隆如果遊藝場不能換現金
      ，生意就會很差，不會想去玩，換現金是重點等語（見第
      2332號偵查卷二第177至187頁，他字偵查卷第35至36頁，
      原審卷二第291、300至304頁）。
　 2、證人林進義證稱：我在要去遊藝場玩之前，一定會先問檯
      友這間店是否可以換現金，這是一定要問的，不能換現金
      我一定不會去玩，大家心裡都這樣，而檯友就會跟我說去
      找那個帶包包的，我當時是找午○○換現金，他當時是站著
      ，沒有在玩等語（見原審卷二第309至312頁）。
　 3、證人余文富證稱：我在警方查獲前3個月開始去萬寶路遊
      藝場玩，我第1次去玩時就有問其他賭客能不能換現金，
      我是到第3次去時才換，我是跟午○○換的，我跟檯友問可
      否換錢，是因為不能換錢我就不想玩，可以換錢我才有玩
      的意願，所以檯友就跟我指說午○○可以換錢，午○○是坐在
      第一排鋼珠台上的位置，他帶著包包，但完全沒有在玩，
      我每次去，換錢的人都不同，但他們都會坐著，我都是跟
      他們用續完幣換現金回來等語（見原審卷二第316至317、
      321至323頁）。
   4、證人張宗賢於審理中證稱：我在本案為警查獲前2、3年就
      有去萬寶路遊藝場玩，是其他在玩的客人告訴我可以換現
      金，我是跟在現場午○○換的，午○○他並沒有在玩，就是走
      來走去或坐著，有時也會背包包，我都是跟午○○換回現金
      ，我不常去玩，如果能換回原來的現金，就能達到娛樂的
      效果等語（見原審卷二第327至331頁）。
　 5、證人王博民於證稱：我於106年2月份開始去萬寶路遊藝場
      玩，我之前去過3、4次，但是換現金只有1次，是檯友跟
      我說可以找甲○○換現金，甲○○當時是坐著，或是拿著包包
      走來走去，我就拿黑色續玩幣跟他換現金等語（見原審卷
      二第334至337頁）。
 　6、證人江宏滄亦證稱：我從105年12月開始去萬寶路遊藝場
      玩，去了大概10次，有換現金，約換過2、3次，是檯友跟
      我說可以找巳○○換現金，我就找巳○○換，我都是拿代幣或
      續玩幣跟她換現金等語（見原審卷二第340至343頁）。
   7、證人即同案被告辛○○於偵查及原審審理中證稱：我與被告
      癸○○是先前購買紅龍魚所認識，本案查獲之前，我已經在
      萬寶路、萬寶龍遊藝場出入將近1年了，我每天都會去該
      遊藝場，午○○、巳○○、甲○○及申○○這4人均是我雇用的，
      我每天會準備現金約50萬元，然後以分作2班制的方式，
      每人輪值12小時，由我或他們在店內跟顧客兌換現金或代
      幣等語（見他字偵查卷第180至181頁、原審卷三第97至98
      頁）；證人即同案被告甲○○亦稱：我於105年年中在店內
      作幫客人換錢的工作，當時也是1個老鼠頭找我做的，後
      來這位老鼠頭不做，辛○○就來跟我說我原來老闆不做換他
      接手，問我要不要繼續做，我就同意繼續做，我是以1千
      元跟客人換黑色續玩幣，辛○○每天會拿金額加起來約50萬
      元的店裡黑色續玩幣、代幣及現金給我，安排我上班時間
      是15時至23時，我下班時要交還等值的黑色代幣加現金，
      及另外要再交付2千5百元給辛○○，辛○○有交代我不要跟店
      裡員工交談，所以我不認識店內員工，只有要將黑色續玩
      幣換銀色代幣時會跟店員講話，店內員工不會跟客人換現
      金，一定要透過我才能換現金等語（見2332號偵查卷一第
      91至94頁，他字偵查卷第88反面至91、117至119頁）。證
      人即同案被告午○○亦稱：我於106年2月間朋友介紹我認識
      被告辛○○，我因為沒有工作，辛○○就叫我到店裡上班，原
      則是由辛○○4人輪班，如果有人排假，就會找我代班，我
      輪班時沒有固定在哪裡，客人有需要我就會過去，每次上
      班8小時金額2000元，上一班交接會給我代幣和現金，我
      在店內是幫客人兌換現金和代幣，我去上班時店家會給我
      黑色代幣跟客人換現金，除了我以外，我沒有看過店內員
      工跟客人換現金，每班只有1個人可以換現金，每班可以
      換現金的人會在走道間走動，熟悉的客人就會知道，我都
      是在廁所跟客人換現金，會在廁所換，因我認為這跟賭博
      有灰色地帶，明目張膽總是不好等語（見偵2332號查卷一
      第106至108頁，他字偵查卷第78至80、113至114頁）。證
      人即同案被告巳○○亦稱：我是老闆辛○○派我在萬寶龍電子
      遊戲場內負責跟客人換銀色和黑色代幣（應為續玩幣），
      1個銀色代幣現金20元，1個黑色代幣現金1千元，或是換1
      捆50個銀色代幣，只有黑色代幣才可以換現金，銀色代幣
      只能用來投入機台玩小鋼珠，我從106年1、2月份開始上
      班，我的薪水是月薪，每月3萬元，老闆辛○○每月5日會給
      我薪水，我這班只有我1個可以換現金，我兌換現金的地
      點都是在廁所，除廁所外沒有其他兌換地點，我們老闆算
      做外包，就是跟櫃檯買代幣、黑豆，可以跟客人換，1千
      元可抽10元等語（見第2332號偵查卷一第42至44頁，他字
      偵查卷第101反面至103、120至122頁）。證人即被告申○○
      亦稱：我於106年4月初受僱於辛○○，薪水是時薪1小時100
      元，辛○○派我在萬寶龍電子遊戲場內負責跟客人換代幣，
      客人可以將店內黃色或黑色代幣跟我換回現金，每個1千
      元，我也會販售銀色代幣給客人，我負責時段為21時至7
      時，在店內現場跟客人換現金的我這班只有我1個，我沒
      有看過其他員工有換現金給客人，跟客人換現金的地點，
      因辛○○有交代不可以在店內現場換，所以都在廁所換等語
      （見第2332號偵查卷一第50至52頁）。可見，被告辛○○除
      其個人外，並雇用4人，配合萬寶龍、萬寶路遊藝場營業
      時間，每天2班人員24小時輪流在店內替店內客人將續玩
      幣兌換現金，所兌換金額也與同店家以鋼珠兌換續玩幣或
      代幣價值相同。
　 8、據上，足認被告癸○○所經營之「萬寶路」、「萬寶龍」電
      子遊藝場內確有由被告辛○○負責擔任俗稱「老鼠仔」並雇
      用4名人員在場完全配合萬寶龍、萬寶路遊藝場營業時間
      、營業場所1、2樓，分別配置專門輪值人員，販售銀色代
      幣與客人及向客人所以鋼珠換得之黑色或黃色續玩幣以每
      個1千元價格收購兌換現金之事實，至為明確。
（三）前述由被告辛○○負責在「萬寶龍」、「萬寶路」遊藝場雇
      用人員擔任俗稱「老鼠仔」為該遊藝場實際出資負責經營
      之被告癸○○所授意或許可，喬裝客人規避員警取締，與來
      客兌換現金之人：
 　1、「萬寶路」「萬寶龍」遊藝場所設計販售店內機台才得以
      使用之銀色代幣及黑色或黃色續玩幣，僅得在該遊藝場內
      投入機台使用，實際本身並無價值，若未賣出或消費完畢
      ，除僅可保留於下次使用外，則該代幣、續玩幣若不兌換
      現金或不將該幣消費完畢，顯為為無用、無價值之物下，
      故店家安排「老鼠仔」向來客收購代幣、續玩幣，使客人
      在把玩機台後，得以將在遊戲過程中贏得之鋼珠或分數所
      兌換得代幣或續玩幣換回現金，如此當可增加客人入店把
      玩消費之意願，對店家而言是有利可圖。是據被告辛○○、
      甲○○、午○○、巳○○、申○○等人前開所述，可知被告辛○○不
      僅單為其個人私下與客人以現金換續玩幣，甚至以前述或
      以月薪3萬元或以每日1千至2千元及每小時100不等報酬雇
      用上述4人，在場配合「萬寶龍」、「萬寶路」24小時營
      業時間，分2班輪值，並依營業場所樓上、樓下不同樓層
      ，安排不同人員替客人兌換現金、代幣之次數相當頻繁，
      金額不低，獲利甚高，不僅配合店內營業甚明，並向在場
      客人大肆宣傳其及所僱人員均得以將續玩幣兌換現金之情
      ，且被告巳○○甚至以「外包」形容被告辛○○與被告癸○○之
      「萬寶龍」、「萬寶路」遊藝場間之關係，則被告癸○○竟
      增毫不知悉上情，實不無可疑。
 　2、且警方於106年4月26日執行搜索時，在被告甲○○身上所背
      包包內扣得黑色、黃色續玩幣共291枚，銀色代幣40枚，
      及現金17萬2800元，及行動電話等物，有扣押物品清單在
      卷可按，並為被告甲○○陳述：警方所扣到的東西大部分是
      老闆辛○○所有，是前一班人員交接給我的，但其中有1支
      手機，及現金1萬8300元部分是我自己的，現金是我當天
      所得等語明確（見他字偵查卷第89反面至第92頁），其中
      扣得僅得在店內使用的續玩幣高達291枚，把玩機台銀色
      代幣共40枚，則被告辛○○、甲○○、午○○、巳○○、申○○等「
      老鼠仔」如非經「萬寶龍」、「萬寶路」遊藝場所授意、
      許可或店家指派之人，何以被告辛○○等人願意長期收購大
      量之續玩幣，並兌換成代幣後販售？若店家倒閉、歇業等
      ，被告辛○○等人所兌換得之續玩幣、銀色代幣又有何價值
      ？由是以觀，若謂擔任該店所謂「老鼠仔」之被告辛○○、
      甲○○、午○○、巳○○、申○○等人僅為單純客人，實不可置信
      。
　 3、並據被告辛○○所稱獲利部分：我的獲利方式是1枚續玩幣
      可以兌換50枚代幣，如果持2枚續玩幣去跟店家櫃檯兌換
      代幣，櫃檯會多額外給予1枚代幣，而我就是去賺這枚代
      幣的價差，就是每兌換1千元（應為2千元），我可以賺到
      10元，我雇用午○○、巳○○、甲○○及申○○等人，該4人之報
      酬給付方式，甲○○是每次輪值應交給我2千5百元，其他部
      分就是他自己賺，巳○○、申○○2人每月薪資3萬元，午○○則
      每小時時薪1百多元，跟我們兌換代幣或現金的顧客，我
      也會準備便當給他們，每天便當錢約1、2千元，扣除這些
      成本後，最終每月我會賺到約5萬元，所以我每個月大約
      要換超過2千萬元的代幣，即平均每個輪值（即每12小時
      ）得換約30萬元的代幣，我有跟店內的客人說，如果要兌
      換現金可以來找我，我會幫你買回來，另外我也有跟其他
      客人說，甲○○等人是我請的人，如果要換現金可以找他們
      等語（見原審卷三第106至107頁），是被告辛○○獲利方式
      ，為其以1千元向客人購得1枚續玩幣後，至少須累積2枚
      續玩幣至櫃檯換成銀色代幣，店家始會多贈送1枚代幣，
      此枚代幣即為被告辛○○所稱之利益，但最終仍須被告辛○○
      及甲○○等人順利出售所換得銀色代幣後，始有實際獲利，
      否則縱持有一堆銀色代幣，在一般市面上並無流通，並無
      價值，因此，被告辛○○等人當必想盡辦法大力推銷所向櫃
      檯換得之銀色代幣，始有實際獲利，因而如其私下大量販
      售給在場客人把玩使用，則客人當然因此就不會向店家再
      購買代幣，在此情況下，怎會不影響被告癸○○所經營萬寶
      龍、萬寶路電子遊藝場以專門販售代幣獲取營收情形？甚
      至縱然被告辛○○整組人馬全天24小時，在店內1、2樓收購
      續玩幣，向櫃檯換成銀色代幣後，再銷售現場客人獲得利
      益，每月換到高達價值2千萬元之代幣，甚至免費提供便
      當攏絡客人向渠等購買代幣或兌換續玩幣，竟仍將被告辛○○等「老鼠仔」視為單純的「客人」，而毫不聞問，不予
      置喙？且據被告辛○○前開所述其如此所為，每月至少有5
      萬元之獲利，可見獲利不低，在有利可圖，且店家不予聞
      問情況Ｖ下，竟無其他人客人亦為相同私下向其他客人兌
      換續玩幣，進而獲利？由此，均可徵被告癸○○經營該遊藝
      場自無可能長期容任被告辛○○等「老鼠仔」，與來客為現
      金交易並從中謀利之行為，任由「老鼠仔」等人將本應歸
      屬於其所經電子遊藝場之利潤予以侵奪，減少店內代幣銷
      量而影響該店之營業利潤，而認被告癸○○與辛○○間就在該
      遊藝場店內替客人兌換現金所為，具有一定協議及利益分
      配之合作關係甚明。
 　4、再者，一般常情，遊藝場業者均要求客人需先以現金向櫃
      臺或兌換機兌換代幣，當不容許他人擅自在外出售代幣給
      客人，本案「萬寶龍」、「萬寶路」電子遊藝場僱用員工
      多人，每日3班，安排輪值員工多人，目的即在服務客人
      ，當得協助客人購買代幣、洗珠，兌換續玩幣，何需假他
      人之手？又被告癸○○如欲依法正派經營，不僅嚴禁店內員
      工私下兌換現金給客人行為，則如店內如有客人與非店員
      之間從事代幣及續玩幣現金之兌換，大可派員勤加巡邏嚴
      查，然依前開證人之證述可知，該遊藝場內有「老鼠仔」
      之人與來客進行代幣、續玩幣販售或兌換現金之交易行為
      ，甚為普遍，該店若有意查禁，豈會如此長久存在來客可
      輕易以代幣、續玩幣與被告辛○○及其所雇用之人兌換現金
      之情形，
 　5、是據上述，均足以佐證被告辛○○及其所雇用在遊藝場內擔
      任「老鼠仔」之甲○○、午○○、巳○○、申○○等人係依循其等
      間之工作規則在被告癸○○所經營之「萬寶龍」、「萬寶路
      」電子遊藝戲場內輪班擔任「老鼠仔」，確是經被告癸○○
      所授意或許可無訛，僅為了規避警方取締，遂喬裝為客人
      ，與其他正式員工切割，在店內廁所等隱密處進行兌換現
      金行為，此即被告癸○○所經營上述電子遊藝場之經營模式
      ，甚為明確。
（四）「萬寶龍」、「萬寶路」電子遊藝場實際出資經營負責人
      癸○○、登記名義人並負責機台維修之卯○○、寅○○，及所僱
      用之員工丑○○、壬○○、戊○○、己○○、子○○、丁○○、林怡瑄
      、未○○、辰○○、乙○○、酉○○、丙○○等人，與辛○○、甲○○、
      申○○、午○○、巳○○，具有意圖營利供給賭博場所、聚眾賭
      博、在公眾得出入之場所賭博財物之犯意聯絡及行為分擔
      ：
   1、按現行刑法關於正犯、從犯之區別，係以其主觀之犯意及
      客觀之犯行為標準，凡以自己犯罪之意思而參與犯罪，無
      論其所參與者是否犯罪構成要件之行為，皆為正犯，其以
      幫助他人犯罪之意思而參與犯罪，其所參與者，苟係犯罪
      構成要件之行為，亦為正犯，必以幫助他人犯罪之意思而
      參與犯罪，其所參與者又為犯罪構成要件以外之行為，始
      為從犯；又按刑法上之幫助犯，固以幫助他人犯罪之意思
      而參與犯罪構成要件以外之行為而成立，惟所謂以幫助他
      人犯罪之意思而參與者，指其參與之原因，僅在助成他人
      犯罪之實現者而言，倘以合同之意思而參加犯罪，即係以
      自己犯罪之意思而參與，縱其所參與者為犯罪構成要件以
      外之行為，仍屬共同正犯，又所謂參與犯罪構成要件以外
      之行為者，指其所參與者非直接構成某種犯罪事實之內容
      ，而僅係助成其犯罪事實實現之行為而言，苟已參與構成
      某種犯罪事實之一部，即屬分擔實施犯罪之行為，雖僅以
      幫助他人犯罪之意思而參與，亦仍屬共同正犯（最高法院
      27年上字第1333號判例意旨參照）；再共同正犯之成立，
      祇須具有犯意之聯絡，行為之分擔，既不問犯罪動機起於
      何人，亦不必每一階段犯行，均經參與（最高法院34年上
      字第862號判例意旨參照）。而意思之聯絡並不限於事前
      有所謀議，即僅於行為當時有共同犯意之聯絡者，亦屬之
      ，且其表示之方法，亦不以明示通謀為必要，即相互間有
      默示之合致，亦無不可（最高法院73年台上字第2364號判
      例意旨參照）。又共同正犯在犯意聯絡範圍內之行為，應
      同負全部責任（最高法院91年台上字第50號判例意旨參酌
      ）。
   2、查被告癸○○在其所經營之「萬寶龍」、「萬寶路」電子遊
      藝場內擺設如上述之電子遊戲機台，供客人把玩，並由被
      告卯○○、寅○○擔任1、2樓名義負責人，均負責維修店內機
      台，其餘被告丑○○、壬○○、戊○○、己○○、子○○、丁○○、林
      怡瑄、未○○、辰○○、乙○○、酉○○、丙○○等人則擔任店內員
      工，負責外場服務客人，及櫃檯兌換代幣、續玩幣，並均
      負責清潔現場、整理環境之工作，並由辛○○負責出面雇用
      甲○○、午○○、巳○○、申○○等人配合店內1、2樓、24小時營
      業時間，每日2班制擔任「老鼠仔」，出售代幣予客人，
      並以現金向客人兌換續玩幣等，均如前述，則不特定之來
      客把玩店內擺設電子遊戲機臺後，可按贏得之鋼珠數目及
      分數計算兌換續玩幣後兌換現金，是終以金錢為賭，確屬
      賭博行為無訛。被告癸○○、辛○○對於「萬寶路」、「萬寶
      龍」電子遊藝場內有兌換現金之賭博行為，是以行為分工
      共同經營賭博電子遊藝場，顯然甚為清楚。被告丑○○、壬○○、戊○○、己○○、子○○、丁○○、林怡瑄、未○○、辰○○、乙○○、酉○○、丙○○等人均受僱於該電子遊藝場，分別負責櫃
      臺銀收、兌換代幣、至電動遊戲機臺收取代幣、服務客人
      及清潔等工作，並均明知遊藝場內僅能從事娛樂行為，不
      能從事代幣兌換成現金之賭博行為，而據被告丑○○等人均
      為萬寶路、萬寶龍遊藝場之員工，工作內容為負責輪值外
      場服務及櫃臺，工作時間則採24小時3班制（即每人每日8
      小時）進行等情，已如前述，則依被告丑○○等人之工作內
      容，其等自會於工作時間內持續於遊藝場內服務客人，且
      依被告丑○○等人所稱，可知被告丑○○自105年9月起開始任
      職，被告壬○○於105年11月開始任職，被告戊○○稱從105年
      8、9月開始任職等語、被告己○○於105年9月20日開始任職
      ；被告子○○於105年6、7月開始任職；被告丁○○於106年1
      月到職；被告林怡瑄於105年8月到職，被告未○○於105年4
      月1日到職，被告辰○○於105年7、8月到職，被告乙○○於10
      6年4月初到職，其間只有休息2天，其他都有上班，被告
      酉○○於為警查獲前2週到職，每天均有上班，被告丙○○於1
      05年年底到職等情，可見被告丑○○等人於本案遭查獲之前
      ，均已於萬寶路、萬寶龍遊藝場內持續工作10餘日以上至
      約10個月之久，並衡以萬寶路、萬寶龍遊藝場內，擺放遊
      戲機台多達兩百餘台，數量眾多，經營規模龐大，往來顧
      客亦甚多，服務人員須不停來回穿梭提供服務，方能因應
      客人需求，此由本案遭查獲之時其內顧客有約50人即足印
      證。是綜觀其等之工作時間及工作內容，及被告辛○○等「
      老鼠仔」又是每日24小時全天候均在店內，且僅係走動或
      坐著未把玩機台，而持續與客人進行兌換金錢、代幣之交
      易下，被告丑○○等人在經歷相當之工作期間當得親眼見聞
      發覺瞭解，自可輕易知曉被告辛○○等「老鼠仔」有從事前
      開與客人兌換現金行為，但被告丑○○等人卻均未加阻止，
      持續於店內提供服務以維持店內之繼續營運，可見被告丑
      ○○等人對店內前述營模式必然知情，仍是持續受僱在該店
      工作，綜合上情，被告癸○○、卯○○、寅○○、丑○○、壬○○、
      戊○○、己○○、子○○、丁○○、林怡瑄、未○○、辰○○、乙○○、
      酉○○、丙○○辛○○、甲○○、午○○、巳○○、申○○等人分別提供
      賭博場所、擺放電動賭博機臺、綜理全店事務、管理現場
      、員工，及擔任櫃檯收銀、兌換代幣、續玩幣、至機臺洗
      珠、洗分，販售代幣、服務客人、清潔，與提供客人以續
      玩幣兌換現金等行為，均為經營賭博電玩之犯罪不可或缺
      分工，依前揭判例意旨，被告癸○○等人自應在犯意聯絡範
      圍內之行為，同負全部責任，是其等確就本件意圖營利供
      給賭博場所、聚眾賭博及在公眾得出入之場所賭博財物犯
      行，有犯意聯絡及行為分擔，洵堪認定。
（五）被告癸○○及辯護人上訴本院始提出警方查獲前之106年4月
      24日至26日「萬寶龍」、「萬寶路」遊藝場現場監視器光
      碟，及翻拍照片，欲證明被告辛○○、甲○○、巳○○、申○○等
      人有在現場把玩機台、被告辛○○、甲○○、巳○○、申○○等人
      私下與客人買賣代幣之情形，及被告辛○○、甲○○、申○○、
      巳○○持續玩幣至櫃檯兌換代幣等照片，然有關被告甲○○、
      巳○○、申○○等人所述兌換代幣地點，據被告等人所述與證
      人即前開賭客所述，選擇店內隱蔽處如廁所進行兌換，顯
      非被告癸○○所提出在櫃檯前、走道處或機台旁即進行兌換
      ，另有關被告辛○○等人在場工作時間，均是走來走去看有
      無客人要換代幣等情，均與被告癸○○所提出上開照片所呈
      不符，且據被告甲○○所述其每日當班的營業額約6千至8千
      元，被告巳○○所陳我每天賺1千至3千元。被告申○○亦稱：
      26日賭客有跟我換3千至5千元等情差異甚大，是否真實實
      有可疑，且益可證如前所論述被告辛○○等「老鼠仔」在店
      內如大量販售銀色代幣，則客人將不會向店家購買代幣，
      反造成店家營收損失，負責營運之被告癸○○竟不聞問，放
      任被告辛○○等「老鼠仔」所為，顯與經營常情不符，難為
      有利於被告癸○○等人之認定。
（六）至於被告癸○○選任辯護人聲請勘驗證人江宏滄、陳建忠、
      張宗賢，證人余文富、王博民、林進義等人分別於警、偵
      訊錄音光碟部分，有關證人江宏滄、張宗賢有陳述至店內
      打玩機台為打發、消磨時間，並稱打玩機台有技術性等語
      部分，且行為人從事某項行為主觀意念並非僅有單一想法
      及目的，陳建忠雖稱打完小鋼珠有技術性等語，但是否具
      有技術性顯非單以期個人陳述為主，而應觀機台內鍵設計
      ，且此部分均無礙於前開事實之認定，均無勘驗必要，附
      此說明。
（七）綜上所述，被告癸○○、卯○○、寅○○、丑○○、壬○○、戊○○、
      己○○、子○○、丁○○、林怡瑄、未○○、辰○○、乙○○、酉○○、
      丙○○辛○○、甲○○、午○○、巳○○、申○○等人前揭所辯均不足
      採，本案事證明確，被告等人犯行洵堪認定。
三、論罪：
（一）刑法第268條之罪以意圖營利，供給賭博場所或聚眾賭博
      為其構成要件。而所謂「意圖」者，即主觀上之期望，亦
      即所以出此之動機或目的；而所謂「營利」者，即藉以牟
      取經濟上或財產上利益；而此之所謂「意圖營利」者，固
      與俗稱之「抽頭」或「抽取頭錢」意義相近，但以行為人
      主觀上有以此藉以牟利之期望為已足，並不以實際上有無
      實施抽頭之行為為必要（最高法院89年度台非字第49號判
      決意旨參照）。又電子遊戲場業之經營，非僅「單純擺設
      」電子遊戲機具為已足，舉凡所擺設電子遊戲機具現場之
      管理及提供茶水、開分洗珠等服務，均應屬經營行為之範
      疇。又電子遊戲機之程式，於設計之初即已隱含該遊戲機
      具有較高獲勝機率，已非純粹射倖性，此從經營者必須花
      費資金承租裝潢適當場地、購買或租用遊戲機台，並雇用
      多名員工在場服務客人、維修機台等，並提供場所擺放而
      仍能獲利可明，是該等以擺設電子遊戲機聚眾賭博或提供
      該賭博場所之行為，亦同時具有營利之意圖（臺灣高等法
      院暨所屬法院96年法律座談會刑事類提案第12號意旨參照
      ）。是經營賭博電玩店者，其經營方式縱未就賭客兌換代
      幣、續玩幣之賭金抽取固定成數為頭錢，而係採取單純對
      賭方式，然若賭客賭贏之機率與經營者所賠倍數不相當者
      ，而經營者顯可從中獲利者，自應論其意圖營利聚眾賭博
      罪。綜觀被告癸○○等人在公眾得出入之場所、聚集不特定
      賭客至其所提供之該場所，並在該場所內與賭客對賭等舉
      動，無非欲達經營賭博電玩營利之目的，且依常理而言，
      經營賭博電玩者，莫不圖由賭客之較低中獎率，而從中博
      取利益，蓋倘無利可圖，則何以經營賭博電玩自明。是核
      被告癸○○、卯○○、寅○○、丑○○、壬○○、戊○○、己○○、子○○
      、丁○○、林怡瑄、未○○、辰○○、乙○○、酉○○、丙○○、辛○○
      、甲○○、午○○、巳○○、申○○等人所為，均係犯刑法第268 
      條前段意圖營利供給賭博場所罪、同條後段意圖營利聚眾
      賭博罪，及同法第266 條第1 項前段之在公眾得出入之場
      所賭博財物罪。
（二）被告癸○○、卯○○、寅○○、丑○○、壬○○、戊○○、己○○、子○○
      、丁○○、林怡瑄、未○○、辰○○、乙○○、酉○○、丙○○、辛○○
      、甲○○、午○○、巳○○、申○○就上開犯行，或自始、或經營
      過程中相續參與，共同基於賭博之直接或間接犯意聯絡，
      提供機台與賭客對賭，並供賭客以代幣換取現金，直接參
      與公然賭博罪、聚眾賭博及提供場所賭博構成要件行為之
      一部，有犯意聯絡、行為分擔，均應論以共同正犯。
（三）查刑事法若干犯罪行為態樣，本質上原具有反覆、延續實
      行之特徵，立法時既予特別歸類，定為犯罪構成要件之行
      為要素，則行為人基於概括之犯意，在密切接近之一定時
      、地持續實行之複次行為，倘依社會通念，於客觀上認為
      符合一個反覆、延續性之行為觀念者，於刑法評價上，即
      應僅成立一罪。學理上所稱「集合犯」係指具職業性、營
      業性或收集性等重複特質之犯罪，例如經營、從事業務、
      收集、販賣、製造、散布等行為（最高法院95年度台上字
      第1079號判決意旨參照）。查被告癸○○等人自106年1月起
      至同年4月26日遭查獲止，在上開萬寶路及萬寶龍電子遊
      藝場為賭博、意圖營利供給賭博場所及聚眾賭博犯行，均
      係在密集期間內以相同之方式持續進行，未曾間斷，且該
      等犯行本質上即具有反覆、延續實行之特徵，從而在行為
      概念上，均應評價認係包括一罪之集合犯。
（四）被告癸○○等人以一行為觸犯前開3 罪名，為想像競合犯，
      應依刑法第55條規定，從一情節較重之意圖營利聚眾賭博
      罪處斷。
（五）累犯加重部分：　　　
　　　被告癸○○、丙○○、午○○、巳○○前有如上開事實欄一所載之
      犯罪經科刑與執行完畢情形，有卷附本院被告癸○○、丙○○
      、午○○、巳○○等人前案紀錄表可佐，是其於受有期徒刑之
      執行完畢後，5年以內故意再犯本件有期徒刑以上之罪，
      均為累犯，並依司法院釋字第775 號解釋文及理由之意旨
      ，係指構成累犯者，不分情節，一律加重最低本刑，於不
      符合刑法第59條所定要件之情形下，致生行為人所受之刑
      罰超過其所應負擔罪責之個案，不符罪刑相當原則、比例
      原則。於此範圍內，在修正前，為避免發生上述罪刑不相
      當之情形，法院就該個案應裁量是否加重最低本刑。但本
      案依被告癸○○、丙○○、午○○、巳○○等人之犯罪情節，均無
      應量處最低本刑否則即生罪刑不相當之情形，均應依刑法
      第47條第1 項規定，加重其刑。
參、駁回上訴之理由：
一、原審認被告等人上開犯行事證明確。
（一）適用刑法28條、第266 條第1 項前段、第268 條第1項前
      段、第2項、第55條、第第47條第1項、第41條第1項前段
      ，刑法施行法第1 條之1 第1 項、第2 項前段規定，並審
      酌被告癸○○前已因經營電子遊藝場犯賭博罪經有罪判決確
      定，竟為牟利，改以經營「萬寶路」、「萬寶龍」遊藝場
      持續經營娛樂機具，暗中與客人兌換現金之不法情事，而
      認被告癸○○等20人共同為上開賭博行為，助長社會僥倖、
      投機風氣，有害社會善良風俗、秩序，且所經營本案遊藝
      場規模、機台數量龐大眾多，金額甚高，嚴重影像正常社
      會經濟，而應予以非難，並審酌經營者與員工、負責兌換
      現金者等人間之獲利及惡性之不同，審酌被告癸○○為該遊
      藝場實際出資負責人，被告卯○○、寅○○雖為登記名義人，
      但均為被告癸○○所雇用負責機台維修，被告丑○○、壬○○、
      戊○○、己○○、子○○、丁○○、林怡瑄、未○○、辰○○、乙○○、
      酉○○、丙○○等人亦均為被告癸○○所雇用，在現場擔任員工
      ，負責輪值外場服務及櫃臺等所為，及被告辛○○與被告癸○○間具有合作關係，由被告辛○○在場內佯裝顧客並雇用被
      告甲○○、午○○、巳○○、申○○在場內負責與客人兌換金錢等
      犯罪行為之差異，另審酌被告癸○○等20人所陳之智識程度
      、家庭經濟及生活狀況，及犯後所陳述等犯後態度，及考
      量被告等人犯罪動機、目的、手段、期間、分工及兌換現
      金之情形、犯行規模、所生危害等一切情狀，分別就被告
      癸○○部分量處有期徒刑6月，被告卯○○、寅○○、辛○○均處
      有期徒刑5月，被告丑○○、壬○○、戊○○、己○○、子○○、丁○○、林怡瑄、未○○、辰○○、乙○○、酉○○均處有期徒刑2月，
      被告丙○○處有期徒刑4月，被告午○○、巳○○均處有期徒刑3
      月，並均諭知以新臺幣1千元折算1日之易科罰金之折算標
      準。
（二）就沒收部分說明：
   1、依刑法第266 條第2 項規定宣告沒收部分：
   （1）扣案如附表一編號1至6所示之電子遊戲機台（原判決誤
        載未扣案，逕與更正）：
　　　　位於遊藝場1樓小鋼珠110台(含IC板)、扣案後發交保管
        之2樓小鋼珠106台(含IC板)、HUGA3台(含IC板)、水滸
        傳4台(含IC板)、發發發4台(含IC板)、百家樂1台(含IC
        板)等，均係擺置於萬寶路、萬寶龍遊藝場中隨時供賭
        客賭博以取得代幣換取現金之物，均係當場賭博之器具
        ，不問屬於犯人與否，均應依刑法第266條第2項規定，
        於被告癸○○等20人之主文項下，均宣告沒收。
　 （2）扣案如附表一編號7所示之賭資3萬6,300元，係於萬寶
        路、萬寶龍遊藝場內所查扣，係由被告丑○○提出，有基
        隆市警察局第一分局扣押物品清單在卷可稽（見2332號
        偵卷二第195至196頁），可認上開現金係賭客賭博兌換
        代幣後所取得，屬在賭檯或兌換籌碼處之財物；附表一
        編號8所示之賭資17萬2800元，為被告甲○○身上所查扣
        ，被告甲○○被查獲當時，正在店內從事與客人以現金兌
        換代幣等行為，經被告甲○○陳述在卷（見他字偵查卷卷
        第118至119頁），且依被告辛○○已證述每天均會交續玩
        幣跟現金加起來約50萬元給甲○○等語（見他字偵查卷第
        180頁反面），足見前開被告甲○○身上遭查扣之現金，
        應係用與賭客兌換代幣之財物，亦認屬在賭檯或兌換籌
        碼處之財物，均應依上開規定，於被告癸○○等20人之主
        文項下，均宣告沒收。
   2、有關依刑法第38條第2項規定供被告等人犯罪所用之物部
      分：　　
　　　扣案如附表編號9至14所示之續玩幣（含黑色、黃色幣）
      及代幣等物，均為被告癸○○所有，業經被告癸○○自承在卷
      ，且上開續玩幣、代幣係與現金互為對價而在店內投幣遊
      玩機台所用之物，認屬犯罪所用之物，則依上開規定，依
      刑法第38條第2項規定，於被告癸○○等20人主文項下，均
      宣告沒收。另說明扣案如附表編號15至43所示之物，雖為
      店內使用，但認與本案賭博犯行無關，故不另為沒收之諭
      知。
（三）犯罪所得部分：
 　   依刑法第38條之1規定，及最高法院105年度台上字第3282
      號判決意旨：
 　1、有關被告癸○○、辛○○部分：　　
　　　據被告癸○○、辛○○所陳，分別認被告癸○○所陳營業額（30
      0萬元），並扣除其他被告部分犯罪所得另為沒收部分（1
      80萬元），以上開犯行所獲得犯罪所得以每月120萬元計
      算，以被告癸○○犯罪行為時間106年1月1日起算至為警查
      獲之日同4月26日（當日賭資已經查扣）前1日即25日之犯
      罪所得460萬元｛120萬元X（3＋25/30）=460萬元｝，依被告
      辛○○所陳每月可獲利5萬元，則認其該段期間犯罪所得為1
      9萬1667元｛5萬元X（3＋25/30）=19萬1667元（元以下四捨
      五入）｝。並就被告癸○○、辛○○之犯罪所得沒收部分，因
      均未扣案，且無過苛條款之適用得予酌減或不宣告下，並
      依刑法第38條之1第1項、第3項規定對被告辛○○宣告沒收
      ，並於全部或一部不能沒收或不宜執行沒收時，均追徵其
      價額。
 　2、有關被告甲○○、巳○○、午○○、申○○部分：
　　　據被告甲○○、巳○○、午○○及被告辛○○所陳上開所雇用薪資
      部分，被告甲○○每月薪資3萬元為基準，該段期間犯罪所
      得為11萬5千元｛3萬元X（3＋25/30）=11萬5,000元（元以
      下四捨五入）｝；被告巳○○及被告辛○○所稱其每月薪資3萬
      元，計算被告巳○○該段期間犯罪所得為115,000元｛3萬元X
      （3＋25/30）=115,000元（元以下四捨五入）｝。被告午○○
      犯罪所得，以被告午○○及被告辛○○所述其於106年2月份到
      職，每小時薪資100元計算，月薪約計3萬元，該段期間犯
      罪所得為85,000元｛3萬元X（2＋25/30）=85,000元｝。並說
      明被告甲○○、巳○○、午○○等人所為前開犯行，雖有上述犯
      罪所得，但依刑法第38條之2第3項規定，認被告甲○○、巳
      ○○、午○○3人受僱於被告辛○○，雖獲得前開不法所得，但
      均係靠長時間付出一定勞力而換得，並非不勞而獲，所獲
      得不法利益尚非暴利，與一般日常生活開銷言相比，僅得
      以餬口，而認如諭知沒收顯然過苛，而依刑法第38條之2
      第3項規定，就被告甲○○、巳○○、午○○3人前開犯罪所得均
      不另宣告沒收。至於被告申○○部分，則以其受雇尚未滿月
      ，顯尚未收受不法所得，故認被告申○○並無犯罪所得，而
      不另為沒收之諭知。
   3、被告卯○○、寅○○部分： 
　　　被告卯○○、寅○○犯罪所得部分，據被告卯○○、寅○○、癸○○
      等人所述每月薪資5萬元，僅為登記名義人，實際雇用負
      責機台維修，並審酌本案於106年4月26日為警查獲，萬寶
      路、萬寶龍遊藝場即遭查封而未為營業，被告卯○○、寅○○
      顯未實際收取106年4月之報酬，則認其2人之犯罪所得計
      算期間為106年1月至3月，而認被告卯○○、寅○○該段期間
      犯罪所得均為150,000元（5萬元X3=150,000元）。因上開
      犯罪所得均未扣案，依刑法第38條之1第1項、第3項規定
      ，分別對被告卯○○、寅○○各自宣告沒收，並於全部或一部
      不能沒收或不宜執行沒收時，追徵其價額。 
 　4、有關被告丑○○、壬○○、戊○○、己○○、子○○、丁○○、林怡瑄
      、未○○、辰○○、乙○○、酉○○、丙○○等人犯罪所得部分：
　　　據被告癸○○及上開被告所述在到店任職期間，每月薪資為
      25000元，其中被告乙○○、酉○○2人僅係甫到職2週即遭查
      獲，未實際工作滿1個月，薪資給付方式係採月制，顯認
      被告乙○○、酉○○2人應尚未實際獲取薪資，則認其2人自無
      犯罪所得，而毋庸宣告沒收。被告丑○○、壬○○、戊○○、己○○、子○○、丁○○、林怡瑄、未○○、辰○○、丙○○犯罪所得部
      分，雖認被告丑○○等人均已任職數月，並據被告丑○○等人
      所陳薪資為每月2萬5000元，依前述計算方式，可認被告
      丑○○等人均有犯罪所得，但審酌被告丑○○等人所獲得報酬
      不高，亦為丑○○等人付出一定勞力所得，而被告丑○○、壬○○、戊○○、己○○、子○○、丁○○、林怡瑄、未○○、辰○○、丙○○等如逕依上開犯罪所得之計算予以沒收，顯有過苛，而
      亦依刑法第38條之2第3項規定，認其等之沒收宣告，均得
      不宣告之。
（四）據上，經核原判決認事用法，洵無違誤，量刑及沒收部分
      亦屬妥適。
二、被告等人上訴意旨，猶執前詞，辯稱：「萬寶龍」、「萬寶
    路」遊藝場並無與客人兌換現金，所設置機台單純供娛樂，
    至於辛○○所為僅為客人間私下販售流通行為，就業者即被告
    癸○○，及員工等人均不知情云云，被告辛○○等人所陳渠等所
    為均不構成賭博罪云云，業經本院指駁如前，是被告癸○○等
    人所提上訴，均無理由，應予駁回。
據上論斷，應依刑事訴訟法第368 條，判決如主文。
本案經檢察官黃耀賢提起公訴，檢察官戴文亮到庭執行職務。
中　　華　　民　　國　　109 　年　　4 　　月　　14　　日
                  刑事第一庭審判長法  官  周政達 
                       1          法  官  曾德水 
                                  法  官  程克琳 
以上正本證明與原本無異。
不得上訴。
                                  書記官  劉靜慧 　　　
中　　華　　民　　國　　109 　年　　4 　　月　　16　　日
附錄本案論罪科刑法條全文：
中華民國刑法第266條
在公共場所或公眾得出入之場所賭博財物者，處一千元以下罰金
。但以供人暫時娛樂之物為賭者，不在此限。
當場賭博之器具與在賭檯或兌換籌碼處之財物，不問屬於犯人與
否，沒收之。
中華民國刑法第268條
意圖營利，供給賭博場所或聚眾賭博者，處三年以下有期徒刑，
得併科三千元以下罰金。
附表一：
編號 扣押物名稱 數量 應否沒收 1 電子遊戲機-1樓小鋼珠 110台(含IC板) 應 2 電子遊戲機-2樓小鋼珠 106台(含IC板) 應 3 電子遊戲機-HUGA 3台(含IC板) 應 4 電子遊戲機-水滸傳 4台(含IC板) 應 5 電子遊戲機-發發發 4台(含IC板) 應 6 電子遊戲機-百家樂 1台(含IC板) 應 7 賭資（被告丑○○所提出） 36,300元 應 8 賭資（被告甲○○身上取得出） 172,800元 應 9 續玩幣 339枚 應 10 黑、黃色續玩幣 291枚 應 11 銀色代幣 40枚 應 12 黃色續玩幣 250枚 應 13 黑色續玩幣 31包 應 14 黃色續玩幣 30包 應 15 黑幣庫存表 1本 否 16 續玩卡 10張 否 17 點鈔機 1台 否 18 電子產品（條碼掃描） 1台 否 19 電子產品（條碼列印機） 1台 否 20 掃描續玩幣機 1台 否 21 領代幣簿 1本 否 22 代幣結算表 1本 否 23 員工輪休表 1本 否 24 員工打卡單 1本 否 25 給獎報表 1本 否 26 會員名冊 1本 否 27 2、3月份營業額 1張 否 28 電腦主機 1台 否 29 員工名冊 1本 否 30 客源數清查表 1本 否 31 機檯運作表 1本 否 32 電腦主機 2台 否 33 員工薪支調整表 1張 否 34 薪資袋 4個 否 35 記帳簿 1本 否 36 報表 1本 否 37 營業用表 1本 否 38 報表（空表格） 1本 否 39 櫃檯報表 7張 否 40 電腦螢幕 1臺 否 41 滑鼠 1個 否 42 鍵盤 1個 否 43 電子產品（點珠璣） 1臺 否 

附表二：
編號 應否沒收之物或犯罪所得之宣告 數量或金額 應沒收之人 1 電子遊戲機機台-1樓小鋼珠共計壹佰壹拾台沒收 110台(含IC板) 被告康明治、卯○○、寅○○、丑○○、壬○○、戊○○、己○○、子○○、丁○○、林怡瑄、未○○、辰○○、乙○○、酉○○、丙○○、辛○○、甲○○、巳○○、午○○、賴健德等20人 2 電子遊戲機-2樓小鋼珠共計壹佰零陸台沒收 106台(含IC板) 上開被告癸○○等20人 3 電子遊戲機-HUGA參台沒收 3台(含IC板) 上開被告癸○○等20人 4 電子遊戲機-水滸傳肆台沒收 4台(含IC板) 上開被告癸○○等20人 5 電子遊戲機-發發發肆台沒收 4台(含IC板) 上開被告癸○○等20人 6 電子遊戲機-百家樂壹台沒收 1台(含IC板) 上開被告癸○○等20人 7 扣案之賭資（被告丑○○所提出）參萬陸仟參佰元沒收 36,300元 上開被告癸○○等20人 8 扣案之賭資（被告甲○○身上取得出）壹拾柒萬貳仟捌佰元沒收 172,800元 上開被告癸○○等20人 9 續玩幣參佰參拾玖枚沒收 339枚 上開被告癸○○等20人 10 黑、黃色續玩幣貳佰玖拾壹枚沒收 291枚 上開被告癸○○等20人 11 銀色代幣肆拾枚沒收 40枚 上開被告癸○○等20人 12 黃色續玩幣貳佰伍拾枚沒收 250枚 上開被告癸○○等20人 13 黑色續玩幣參拾壹包沒收 31包 上開被告癸○○等20人 14 黃色續玩幣參拾包沒收 30包 上開被告癸○○等20人 15 被告癸○○未扣案之犯罪所得肆佰陸拾萬元沒收，於全部或一部不能沒收或不宜執行沒收時，追徵其價額。 460萬元 被告癸○○ 16 被告辛○○未扣案之犯罪所得壹拾玖萬壹仟陸佰陸拾柒元沒收，於全部或一部不能沒收或不宜執行沒收時，追徵其價額。 191,667元 被告辛○○ 17 被告卯○○未扣案之犯罪所得壹拾伍萬元沒收，於全部或一部不能沒收或不宜執行沒收時，追徵其價額。 150,000元 被告卯○○ 18 被告寅○○未扣案之犯罪所得壹拾伍萬元沒收，於全部或一部不能沒收或不宜執行沒收時，追徵其價額。 150,000元 被告寅○○